臺灣嘉義地方法院民事裁定
111年度嘉簡字第172號
原      告  簡惠敏  

被      告  周榮家  
上列當事人間請求確認本票債權不存在事件，本院裁定如下：
    主  文
本件移送臺灣臺南地方法院。
    理  由
一、按訴訟，由被告住所地之法院管轄；訴訟之全部或一部，法
    院認為無管轄權者，依原告聲請或依職權以裁定移送於其管
    轄法院，民事訴訟法第1條第1項、第28條第1項分別定有明
    文。又民事訴訟法第13條固規定，本於票據有所請求而涉訟
    者，得由票據付款地之法院管轄；惟所謂本於票據有所請求
    ，專指執票人本於票據行使票據上之權利而言，凡執票人本
    於票據請求承兌、付款及行使追索權均屬之；如本於持有票
    據之原因事實有所請求，即無該條規定之適用。另發票人主
    張本票係偽造、變造者，於前條裁定送達後20日內，得對執
    票人向為裁定之法院提起確認之訴，非訟事件法第195條第1
    項固有明定；惟該條文既列舉偽造、變造二者，解釋上，本
    票債務人以其他事由提起確認本票債權不存在之訴，即無適
    用非訟事件法第195條第1項之餘地，為本票裁定之法院無從
    依該規定而取得管轄權。
二、經查，原告本件起訴理由係以被告所執原告簽立如附表所示
    4紙本票（下稱系爭本票）未填載到期日，依票據法第11條
    之規定票據無效，且依票據法第22條之規定，被告之票款請
    求權已罹於時效而消滅，被告自不得執系爭本票行使票據權
    利，而請求確認本票債權不存在，顯非本於票據有所請求，
    而無民事訴訟法第13條之適用。又原告既非主張系爭本票係
    遭偽造、變造，則本件消極確認之訴亦與非訟事件法第195
    條第1項無涉。準此，本件被告住所地位於台南市，有個人
    戶籍資料（完整姓名）查詢結果可參，則依民事訴訟第1條
    第1項之規定，本件應由臺灣臺南地方法院管轄。茲原告向
    無管轄權之本院起訴，顯係違誤，爰依職權以裁定移送於該
    管轄法院。
三、依民事訴訟法第28條第1項，裁定如主文。　　
中　　華　　民　　國　　111 　年　　3 　　月　　16　　日
                           臺灣嘉義地方法院嘉義簡易庭
                                  法　官　陳美利
以上為正本係照原本作成。
如不服本裁定，應於送達後10日內，向本院提出抗告狀並表明抗
告理由（須附繕本），並繳納抗告費新台幣1,000元。
中　　華　　民　　國　　111 　年　　3 　　月　　16　　日
                                  書記官  林金福
附表：
本票附表：至清償日止利息按週年利率6%計算              111年度司票字第247號       編號 發票日 票面金額 （新台幣） 到期日 利息起算日 (提示日) 票據號碼 備考 1 93年6月18日 50,000元 未記載 93年12月17日 TH297366  2 93年7月19日 20,000元 未記載 94年1月18日 TH767733  3 93年8月18日 10,000元 未記載 94年2月17日 TH768660  4 93年9月29日 20,000元 未記載 94年3月28日 TH769986